Images des répertoires du notaire Jean Vingtain pour l'étude V
Archives nationales de France
Images des répertoires du notaire Jean Vingtain pour l'étude V
17 fructidor an VI - 29 avril 1822 (3 septembre 1798 - 29 avril 1822)
MC/RE/V/11 - MC/RE/V/15
Etude V; Vingtain, Jean
5 registres
Archives nationales de France
Minutes et répertoires: la loi 2008-696 du 15 juillet 2008 relative aux archives a fixé à 75 ans à compter de la date de l'acte, ou à 25 ans à compter de la date du décès de l'intéressé si ce délai est plus bref, le délai de communication des minutes et répertoires des notaires; ce délai est porté à 100 ans à compter de la date de l'acte si le document se rapporte à un mineur (code du Patrimoine, articles L213-2, 4e d et 5e).
Autres documents de l'étude (dossiers de clients, comptabilité...): s'agissant d'archives privées, ces documents sont communicables selon les modalités fixées par le déposant ou le donateur.
Certains documents ne sont pas accessibles sous leur forme originale en raison de leur mauvais état de conservation.
Registres entrés aux Archives nationales en 1960.
Images des répertoires de l’étude V
Archives de l'étude V
répertoire d'officier public ministériel
- Répertoire chronologique pour la période du 17 fructidor an VI au 20 frimaire an XIV (3 septembre 1798 - 11 décembre 1805), 17 fructidor an VI - 20 frimaire an XIV (3 septembre 1798 - 11 décembre 1805); MC/RE/V/11; Un registre de 336 feuillets de papier manuscrits, hauteur 35 x largeur 24 cm, composé de 3 cahiers foliotés par le notaire. Le registre est en bon état.
  Le répertoire contient les informations suivantes: 1. le n° de l'acte dans l'année (à partir du feuillet 8 r°); 2. date du jour; 3. nature de l'acte passé en brevet; 4. nature de l'acte passé en minute; 5. nom, prénom, domicile des parties, indication sur la situation et les prix des biens; 6. date d'enregistrement de l'acte; 7. droits d'enregistrement.
  Attention: seuls les actes passés en minute sont conservés; les actes mentionnés dans le répertoire comme passés en simple brevet (colonne 3) ne sont pas conservés par les notaires et ne sont donc pas versés au Minutier (ils sont remis aux clients).
  répertoire
  - Liste chronologique des actes pour la période du 17 fructidor au 5ème jour complémentaire an VI (3 septembre - 21 septembre 1798), 17 fructidor - 5ème jour complémentaire an VI (3 septembre - 21 septembre 1798); 1 r°-1 v°
  - Liste chronologique des actes pour la période du 1er vendémiaire au 6ème jour complémentaire an VII (22 septembre 1798 - 22 septembre 1799), 1er vendémiaire - 6ème jour complémentaire an VII (22 septembre 1798 - 22 septembre 1799); 2 r°-33 v°
  - Liste chronologique des actes pour la période du 1er vendémiaire au 4ème jour complémentaire an VIII (23 septembre 1799 - 21 septembre 1800), 1er vendémiaire - 4ème jour complémentaire an VIII (23 septembre 1799 - 21 septembre 1800); 33 v°-72 v°
  - Liste chronologique des actes pour la période du 1er vendémiaire au 5ème jour complémentaire an IX (23 septembre 1800 - 22 septembre 1801), 1er vendémiaire - 5ème jour complémentaire an IX (23 septembre 1800 - 22 septembre 1801); 72 v°-121 v°
  - Liste chronologique des actes pour la période du 1er vendémiaire au 5ème jour complémentaire an X (23 septembre 1801 - 22 septembre 1802), 1er vendémiaire - 5ème jour complémentaire an X (23 septembre 1801 - 22 septembre 1802); 122 r°-179 v°
  - Liste chronologique des actes pour la période du 1er vendémiaire au 5ème jour complémentaire an XI (23 septembre 1802 - 22 septembre 1803), 1er vendémiaire - 5ème jour complémentaire an XI (23 septembre 1802 - 22 septembre 1803); 179 v°-240 v°
  - Liste chronologique des actes pour la période du 3 vendémiaire au 5ème jour complémentaire an XII (26 septembre 1803 - 22 septembre 1804), 3 vendémiaire - 5ème jour complémentaire an XII (26 septembre 1803 - 22 septembre 1804); 241 r°-285 r°
  - Liste chronologique des actes pour la période du 2 vendémiaire au 4ème jour complémentaire an XIII (24 septembre 1804 - 21 septembre 1805), 2 vendémiaire - 4ème jour complémentaire an XIII (24 septembre 1804 - 21 septembre 1805); 285 v°-326 r°
  - Liste chronologique des actes pour la période du 1er vendémiaire au 20 frimaire an XIV (23 septembre - 11 décembre 1805), 1er vendémiaire - 20 frimaire an XIV (23 septembre - 11 décembre 1805); 326 r°-335 v°
- Répertoire chronologique pour la période du 20 frimaire an XIV au 3 avril 1812 (11 décembre 1805 - 3 avril 1812), 20 frimaire an XIV - 3 avril 1812 (11 décembre 1805 - 3 avril 1812); MC/RE/V/12; Un registre de 468 feuillets de papier manuscrits, hauteur 35 x largeur 24 cm, composé de 7 cahiers foliotés par le notaire. Le registre est en bon état.
  - Liste chronologique des actes pour la période du 20 frimaire au 10 nivôse an XIV (11 décembre 1805 - 1er janvier 1806), 20 frimaire - 10 nivôse an XIV (11 décembre 1805 - 1er janvier 1806); 1 r°-3 v°
  - Liste chronologique des actes pour la période du 2 janvier au 31 décembre 1806, 2 janvier - 31 décembre 1806; 3 v°-53 r°
  - Liste chronologique des actes pour la période du 1er janvier au 31 décembre 1807, 1er janvier - 31 décembre 1807; 53 v°-116 r°
  - Liste chronologique des actes pour la période du 1er janvier au 31 décembre 1808, 1er janvier - 31 décembre 1808; 116 r°-191 r°
  - Liste chronologique des actes pour la période du 1er janvier au 31 décembre 1809, 1er janvier - 31 décembre 1809; 191 r°-270 r°
  - Liste chronologique des actes pour la période du 2 janvier au 31 décembre 1810, 2 janvier - 31 décembre 1810; 270 r°-360 v°
  - Liste chronologique des actes pour la période du 2 janvier au 31 décembre 1811, 2 janvier - 31 décembre 1811; 360 v°-443 r°
  - Liste chronologique des actes pour la période du 2 janvier au 3 avril 1812, 2 janvier - 3 avril 1812; 443 v°-468 v°
- Répertoire chronologique pour la période du 4 avril 1812 au 30 décembre 1815, 4 avril 1812 - 30 décembre 1815; MC/RE/V/13; Un registre de 408 feuillets de papier manuscrits, hauteur 35 x largeur 24 cm, composé de 11 cahiers foliotés par le notaire. Le registre est en bon état.
  - Liste chronologique des actes pour la période du 4 avril au 31 décembre 1812, 4 avril - 31 décembre 1812; 1 r°-81 v°
  - Liste chronologique des actes pour la période du 2 janvier au 31 décembre 1813, 2 janvier - 31 décembre 1813; 82 r°-217 v°
    - du 2 janvier au 30 juin 1813, 2 janvier - 30 juin 1813; 82 r°-156 v°
    - du 1er juillet au 31 décembre 1813, 1er juillet - 31 décembre 1813; 157 r°-217 v°
  - Liste chronologique des actes pour la période du 3 janvier au 31 décembre 1814, 3 janvier - 31 décembre 1814; 218 r°-318 r°
  - Liste chronologique des actes pour la période du 3 janvier au 30 décembre 1815, 3 janvier - 30 décembre 1815; 318 v°-408 v°
- Répertoire chronologique pour la période du 1er janvier 1816 au 17 mai 1819, 1er janvier 1816 - 17 mai 1819; MC/RE/V/14; Un registre de 408 feuillets de papier manuscrits,hauteur 35 x largeur 24 cm, composé de 40 cahiers foliotés par le notaire. Le registre est en bon état.
  - Liste chronologique des actes pour la période du 1er janvier au 31 décembre 1816, 1er janvier - 31 décembre 1816; 1 r°-114 r°
    - du 1er janvier au 30 juin 1816, 1er janvier - 30 juin 1816; 1 r°-61 v°
    - du 1er juillet au 31 décembre 1816, 1er juillet - 31 décembre 1816; 62 r°-114 r°
  - Liste chronologique des actes pour la période du 2 janvier au 31 décembre 1817, 2 janvier - 31 décembre 1817; 114 r°-237 v°
    - du 2 janvier au 30 juin 1817, 2 janvier - 30 juin 1817; 114 r°-179 v°
    - du 1er juillet au 31 décembre 1817, 1er juillet - 31 décembre 1817; 180 r°-237 v°
  - Liste chronologique des actes pour la période du 2 janvier au 31 décembre 1818, 2 janvier - 31 décembre 1818; 237 v°-359 r°
    - du 2 janvier au 30 juin 1818, 2 janvier - 30 juin 1818; 237 v°-295 r°
    - du 1er juillet au 31 décembre 1818, 1er juillet - 31 décembre 1818; 295 r°-359 r°
  - Liste chronologique des actes pour la période du 2 janvier au 17 mai 1819, 2 janvier - 17 mai 1819; 359 r°-408 v°
- Répertoire chronologique pour la période du 17 mai 1819 au 29 avril 1822, 17 mai 1819 - 29 avril 1822; MC/RE/V/15; Ce répertoire comprend 346 feuillets de papier manuscrits, et fait partie d'un registre de 350 feuillets, hauteur 35 x largeur 24 cm, composé de 35 cahiers foliotés par le notaire. Un feuillet est déchiré (189), le reste du registre est en bon état.
  Le registre contient aussi le répertoire du notaire Alphonse Vingtain pour la période du 30 avril au 18 mai 1822.
  - Liste chronologique des actes pour la période du 17 mai au 31 décembre 1819, 17 mai - 31 décembre 1819; 1 r°-64 v°
  - Liste chronologique des actes pour la période du 3 janvier au 30 décembre 1820, 3 janvier - 30 décembre 1820; 64 v°-190 v°
    - du 3 janvier au 30 juin 1820, 3 janvier - 30 juin 1820; 64 v°-126 v°
    - du 1er juillet au 30 décembre 1820, 1er juillet - 30 décembre 1820; 126 v°-190 v°
  - Liste chronologique des actes pour la période du 2 janvier au 31 décembre 1821, 2 janvier - 31 décembre 1821; 191 r°-310 v°
    - du 2 janvier au 30 juin 1821, 2 janvier - 30 juin 1821; 191 r°-247 r°
    - du 1er juillet au 31 décembre 1821, 1er juillet - 31 décembre 1821; 247 r°-310 v°
  - Liste chronologique des actes pour la période du 2 janvier au 29 avril 1822, 2 janvier - 29 avril 1822; 311 r°-346 r°